【裁判字號】    97,訴,3421
【裁判日期】    970620
【裁判案由】    清償借款
【裁判全文】
臺灣臺北地方法院民事判決              97年度訴字第3421號
原      告  安泰商業銀行股份有限公司
法定代理人  丙○○
訴訟代理人  乙○○
被      告  甲○○
上列當事人間請求清償借款事件，本院於民國97年6 月13日言詞
辯論終結，判決如下：
    主  文
被告應給付原告新臺幣壹佰零伍萬捌仟佰肆拾壹元，及自民國
九十四年十月二十一日起至清償日止，按年息百分之十二計算之
利息，暨自民國九十四年十一月二十二日起至清償日止，逾期在
六個月以內部分，按上開利率百分之十，逾期超過六個月部分，
按上開利率百分之二十計算之違約金。
訴訟費用新臺幣壹萬壹仟肆佰玖拾肆元由被告負擔。
    事實及理由
ㄧ、本件依兩造所訂信用借款契約書第20條，合意以本院為管轄
    第ㄧ審法院；又被告經合法通知未於言詞辯論期日到場，核
    無民事訴訟法第386 條各款所列情形，爰依原告之聲請，由
    其ㄧ造辯論而為判決，合先敘明。
二、原告主張被告於民國94年1 月17日與原告成立信用借款契約
    書，向原告借款新臺幣（下同）114 萬元，約定借款期間自
    94年1 月20日起至99年1 月20日止，自實際撥款日起，以ㄧ
    個月為ㄧ期，前3 期每期支付20,484元，第4 期起每期支付
    25,111元，共分60期依年金法按月平均攤還本息，利息前3
    期按年息3%固定計算，自第4 期起按年息12% 固定計算，倘
    遲延還本或付息，即喪失期限利益，其債務視為全部到期，
    本金自到期日起，利息自應付日起，逾期在6 個月以內部分
    ，按上開約定利率10% ，逾期超過6 個月部分，按上開約定
    利率20% 計算違約金。詎被告自94年10月21日起即未再繳納
    本息，依約其債務已視為全部到期，尚有如主文第ㄧ項所示
    之本金及按上開約定利率計算之利息、違約金迄未清償。為
    此提起本訴，求為命被告給付原告如其聲明所示之判決等情
    。
三、經查，原告主張上開事實，業據其提出與所述相符之信用借
    款契約書、放款當期交易明細表等影本為證。被告經合法通
    知未到場爭執，復未提出書狀答辯供本院斟酌，依民事訴訟
    法第280 條第3 項準用同條第1 項規定，視同自認原告之主
    張，自堪信原告主張之事實為真正。從而原告依消費借貸契
    約之法律關係提起本訴，求為如主文所示之判決，即無不合
    ，應予准許。
四、依民事訴訟法第385條第1項前段、第78條，判決如主文。
五、本件訴訟費用為裁判費，金額確定為11,494元。
中    華    民    國    97    年    6     月    20    日
                  民事第三庭    法  官  黃明發
以上正本係照原本作成。
如對本判決上訴，須於判決送達後20日內向本院提出上訴狀。
中    華    民    國    97    年    6     月    20    日
                                書記官  陳怡如


司法院資訊處製作；財團法人民間司法改革基金會備份。
